【裁判字號】    94,訴,697
【裁判日期】    950313
【裁判案由】    違反毒品危害防制條例
【裁判全文】
臺灣嘉義地方法院刑事判決               94年度訴字第697號
公  訴  人  臺灣嘉義地方法院檢察署檢察官
被      告  乙○○
                    現於台灣嘉義看守所羈押中
指定辯護人  本院公設辯護人  丙○○
上列被告因違反毒品危害防制條例案件，經檢察官提起公訴（九
十四年度偵字第四六八二號），本院判決如下：
     主  文
乙○○意圖供製造毒品之用，而栽種大麻，處有期徒刑伍年，扣
案之大麻株（均已乾燥）、已枯萎之大麻肆株、大麻種子壹瓶
（淨重貳點柒玖公克），均沒收銷燬之。
    事  實
一、乙○○於民國九十三年六、七月間，自年籍姓名不詳綽號「
    如姐」之成年女子處取得第二級毒品大麻種子二十餘顆後，
    竟意圖供製造毒品大麻之用，於同年八月間將大麻種子置於
    培養皿內待其發芽後，種植在所承租之嘉義縣大埔鄉和平村
    雙溪三十號住處後面，繼於同年十一、十二月間，移植至嘉
    義縣大埔鄉西興村三腳南山山頂，共計植成大麻七株，擬以
    摘取大麻葉並予晾乾之方式，製造第二級毒品大麻。嗣於九
    十四年八月十九日上午六時許，為警於上開地點查獲，並扣
    得存活之大麻三株（嗣均已乾燥）、已枯萎之大麻四株、大
    麻種子一瓶（淨重二點七九公克）。
二、案經嘉義市警察局第一分局報請臺灣嘉義地方法院檢察署檢
    察官偵查起訴。
    理  由
一、被告乙○○及辯護人對於被告以外之人在警詢及檢察官偵查
    時之陳述，均表示對於其證據能力不爭執，且本院認為前開
    筆錄作成時之情況，合法且無不當，故被告以外之人在警詢
    及偵查時之陳述，自得為證據，先予敘明。
二、上揭犯行，業據被告乙○○於警詢中、偵查時及本院審理時
    均供承不諱（見警卷第十頁至第十一頁、偵查卷第十頁至第
    十一頁，本院卷九十五年二月十六日審判筆錄第五頁至第六
    頁），核與證人吳宗霖於警詢時之陳述及證人甲○○於本院
    審理時之證述相符（見警卷第十四頁至第十五頁、本院九十
    五年二月二十七日審判筆錄第二頁至第四頁），並有搜索扣
    押筆錄一份、扣押物品目錄表二紙、為警查獲時所拍攝之大
    麻植株照片六幀等在卷可稽，而上開扣案之大麻植株及種子
    經送法務部調查局鑑定結果，其中大麻植株送驗後均已乾燥
    ，且植株含第二級第二十四項毒品大麻成分，有法務部調查
    局九十四年十二月十九日調科壹字第一八○○○二一四一號
    、第000000000號鑑定通知書二紙可按（見本院卷
    第二七頁至第二八頁），另種子部分送驗結果為，含四氫大
    麻酚成分，判定係大麻種子，另以種子發芽試驗法測試具發
    芽能力，種子淨重二點七九公克等情，亦有該局九十五年一
    月二十四日調科壹字第一八○○○二一四三號鑑定通知書一
    紙在卷可按（見本院卷第四三頁），堪認被告所栽種之植株
    及種子均係第二級毒品大麻無訛，被告之自白核與事實相符
    ，足以採信，從而，本件事證明確，其違反毒品危害防制條
    例之犯行，應堪認定。
三、查大麻係毒品危害防制條例第二條第二項第二款所規定之第
    二級毒品，核被告乙○○上開意圖製造毒品之用，而栽種大
    麻之行為，係犯毒品危害防制條例第十二條第二項之罪。其
    持有上開第二級毒品大麻種子之行為，為栽種大麻之行為所
    吸收，不另論罪。爰審酌被告犯罪之動機、目的、手段、前
    科素行、其栽種大麻數量雖少，惟經繁殖後數量必多，足以
    製成相當毒品，戕害他人，然其事後坦承犯行，態度尚稱良
    好等一切情狀，爰量處如主文所示之刑，以資懲儆。扣案之
    大麻三株（均已乾燥）、已枯萎之大麻四株、大麻種子一瓶
    （淨重二點七九公克），應依毒品危害防制條例第十八條第
    一項前段規定予以沒收銷燬之。
據上論斷，應依刑事訴訟法第二百九十九條第一項前段，毒品危
害防制條例第十二條第二項、第十八條第一項前段，判決如主文
。
本案經檢察官李志明到庭執行職務。
中    華    民    國    95    年    3     月    13    日
                    刑事第三庭  審判長法  官  沈福財
                                      法  官  卓春慧
                                      法  官  陳仁智
上列正本證明與原本無異。
如不服本判決，應於判決送達後10日內向本院提出上訴狀（應附
繕本）。
中    華    民    國    95    年    3     月    13    日
                                      書記官  李佳惠
附錄法條：
毒品危害防制條例第12條：
意圖供製造毒品之用，而栽種罌粟或古柯者，處無期徒刑或七年
以上有期徒刑，得併科新臺幣七百萬元以下罰金。
意圖供製造毒品之用，而栽種大麻者，處五年以上有期徒刑，得
併科新臺幣五百萬元以下罰金。
前二項之未遂犯罰之。


司法院資訊處製作；財團法人民間司法改革基金會備份。
